Inventaris van het archief van het Nederlandse Gezantschap in Pruisen, 1814-1890
Nationaal Archief, Den Haag
Legatie Pruisen
1814-1890
Z21018
20.70 meter; 309 inventarisnummers.
Normale geschreven, getypte en gedrukte documenten, geen bijzondere handschriften.
Nationaal Archief, Den Haag
Nederlandse Gezantschap in Pruisen
Het archief van het Nederlandse Gezantschap in Pruisen (1814-1890) bestaat voornamelijk uit correspondentie afkomstig van of verzonden door het Departement van Buitenlandse Zaken, Pruisische Ministers, de Nederlandse consuls in Pruisen, evenals Pruisische autoriteiten en ambtenaren. Tevens bevat het archief een register van afschriften van politieke depêches, personele stukken, stukken m.b.t. uitleveringstraktaten, scheepvaartverdragen, postovereenkomsten, averijzaken, en stukken betreffende de verhouding van Limburg en Luxemburg tot de Duitse Bond. Daarnaast bevat het archief bescheiden aangaande de Deense blokkade van 1864, archiefmateriaal betreffende valsmunterij, Rijnvaartaangelegenheden, artikelen verschenen in Pruisische dagbladen, stukken aangaande werving van vrijwilligers voor het Nederlands-Indische leger, landbouw en natuurbescherming, en stukken aangaande de handel en nijverheid.
Archiefvorming
Geschiedenis van het archiefbeheer
De verwerving van het archief
Het archief is bij Koninklijk Besluit of ministeriële beschikking overgebracht.
2.05
Aanwijzingen voor de gebruiker
Openbaarheidsbeperkingen
Volledig openbaar.
Materiële beperkingen
Aanvraaginstructie
Openbare archiefstukken kunnen online worden aangevraagd en gereserveerd. U kunt dit ook via de terminals in de studiezaal van het Nationaal Archief doen. Om te kunnen reserveren dient u de volgende stappen te volgen:
U maakt een profiel aan op www.gahetna.nl, en logt vervolgens in
Via de archiefinventaris (alleen de beschrijvingen met rode nummers) selecteert u het gewenste archiefstuk door op de knop 'Reserveren' te klikken
In het volgende scherm geeft u aan op welke dag u het archiefstuk wilt inzien
Indien u zich bevindt in de studiezaal en een tafelnummer heeft ontvangen kunt u dit nummer vermelden. Als u geen tafelnummer heeft kunt u tafelnummer 777 laten staan
Vervolgens bevestigt u uw reservering door deze te versturen.
Verwant materiaal
Beschikbaarheid van kopieën
Beschrijving van de series en archiefbestanddelen
- Brieven, van het Departement van Buitenlandse Zaken ontvangen, benevens enige lijsten daarvan., 1814-1830; 1-17; 17 pakken
  - 1814 juli 28-december 31, 1
  - 1815 januari 26-december 29, 2
  - 1816 januari 2-december 31, 3
  - 1817 januari 3-december 30, 4
  - 1818 januari 2-december 29, 5
  - 1819 januari 16-december 29, 6
  - 1820 januari 4-december 30, 7
  - 1821 januari 9-december 26, 8
  - 1822 januari 2-december 25, 9
  - 1823 januari 1-december 31, 10
  - 1824 januari 7-december 31, 11
  - 1825 januari 4-december 31, 12
  - 1826 januari 3-december 31, 13
  - 1827 januari 2-december 25, 14
  - 1828 januari 12-december 12, 15
  - 1829 januari 1-december 26, 16
  - 1830 januari 9-december 29, 17
- Minuten van brieven, gezonden aan het Departement van Buitenlandse Zaken, aan Nederlandse consuls in Pruisen en aan andere Nederlandse en ook aan Pruisische autoriteiten en ambtenaren., 1814 augustus 26-1815 maart 27; 18; 1 pak
- Afschriften van brieven, aan het Departement van Buitenlandse Zaken verzonden., 1815 april-1824 december 26; 19; 1 pak
- Minuten van brieven, aan het Departement van Buitenlandse Zaken verzonden., 1825-1830; 20-21; 2 pakken
  - 1825 januari 5-1827 december 29, 20
  - 1828 januari 10-1830 december 27, 21
- Ingekomen brieven van Pruisische ministers, Nederlandse consuls in Pruisen en van andere autoriteiten en particulieren, benevens enige lijsten van die brieven., 1815-1821; 22-23; 2 pakken
  - 1815 januari 16-1817 december 28, 22
  - 1818 januari 5-1821 december 27, 23
- Ingekomen brieven van Pruisische Ministers., 1822-1830; 24-25; 2 pakken
  - 1822 januari 16-1825 december 19, 24
  - 1826 januari 3-1830 december 31, 25
- Afschriften van brieven, gezonden aan de Pruisische Ministers, de Nederlandse consuls in Pruisen en aan andere autoriteiten en particulieren, benevens enige lijsten van de brieven., 1815 april 3-1822 december 27; 26; 1 pak
  Zie voor de brieven van 1814 augustus-1815 maart inv.no. 18.
- Afschriften en minuten van brieven, gezonden aan de Pruisische ministers., 1823 januari 22-1830 december 26; 27; 1 pak
- Correspondentie met het Departement van Oorlog te 's-Gravenhage, de Kanselier der Militaire Willemsorde, de consuls in Pruisen en andere autoriteiten en met particulieren., 1821 december-1830 augustus 28; 28; 1 pak
- Stukken betreffende de archieven van Oost-Friesland, Zevenaar, Huisen en Lymers., 1808 mei 2-juli 12 en 1816 augustus 19 en november 22; 29; 1 omslag
- Afschrift van het huwelijkscontract, gesloten tussen Prins Frederik Louis, Erfprins van Mecklenburg-Schwerin en de Groothertogin Helena Pawlowna., 1799 juli 22-augustus 2; 30; 1 stuk
- Accusatiebriefjes van de ontvanger van brieven., 1824 september 25-1830 december 29; 31; 1 pak
- Agenda, 1849-1899; 32-50; 19 delen
  Sinds januari 1876 wordt verwezen naar dossiers
  - 1849 augustus-1856 december, 32
  - 1857 januari-1862 april, 33
  - 1862 april-1866 februari, 34
  - 1866 januari-1869 november, 35
    Voor zover de maanden januari en februari betreft
    is dit het dubbel van het voorgaande nummer.
  - 1869 december-1873 april, 36
  - 1873 april-1877 september, 37
  - 1877 september-1880 december, 38
  - 1881 januari-1882 februari, 39
  - 1882 februari-december, 40
  - 1883 januari-1884 april, 41
  - 1884 april-1886 december, 42
  - 1887 januari-1889 december, 43
  - 1890 januari-1894 juni, 44
  - 1894 juni-december, 45
  - 1895, 46
  - 1896, 47
  - 1897, 48
  - 1898, 49
  - 1899, 50
- Klappers., 1869-1896; 51-61; 12 delen
  - 1869, 51
  - 1870, 52
  - 1871-1872 ( genummerd 53a en 53b), 53
  - 1873-1874, 54
  - 1875, 55
  - 1876-1878, 56
  - 1879, 57
  - 1894, 58
  - 1895, 59
  - 1896, 60
  - ..... zonder jaar., 61
- Registers van afschriften van politieke depeches verzonden aan het Nederlandse Departement van Buitenlandse Zaken., 1871-1882; 62-66; 5 delen
  - 1871 mei-1872 augustus, 62
  - 1872 augustus-1873 oktober, 63
  - 1873 oktober-1876 juni, 64
  - 1876 juni-1879 april, 65
  - 1879 mei-1882 september, 66
- Lijst van personen in Pruisen en Saksen, die tot lid van de orde van de Nederlandse Leeuw en van de Militaire Willemsorde zijn benoemd., 1857-1880; 67; 1 deel
- Lijst van de personen in Pruisen en Saksen, die tot lid van de orde van den Eikenkroon en van de Gouden Leeuw van Nassau zijn benoemd., 1857-1878; 68; 1 deel
  Dit waren Luxemburgse ridderorden. De Gouden Leeuw van Nassau (Orde) was ingesteld door de Koning der Nederlanden en de Hertog van Nassau als hoofden der beide takken van het Huis Nassau.
- Lijst van Pruisische wetten e.d., verzonden als bijlagen van brieven ann het Nederlandse Departement van Buitenlandse Zaken., 1872-1882; 69; 1 katern
- Minuten van brieven verzonden aan het Nederlandse Departement van Buitenlandse Zaken., 1831-1841; 70-72; 3 pakken
  - 1831-1834, 70
  - 1835-1838, 71
  - 1839-1841, 72
- Minuten van politieke depeches verzonden aan het Nederlandse Departement van Buitenlandse Zaken., 1856-1871; 73-75; 3 pakken
  Zie ook nrs. 46-50 en no.274.
  - 1856-1858, 73
  - 1860-1866, 74
  - 1867-1871, 75
- Ingekomen brieven van het Nederlandse Departement van Buitenlandse Zaken., 1831-1841; 76-81; 6 pakken
  - 1831-1832, 76
  - 1833-1834, 77
  - 1835-1836, 78
    - Bestanddeel 1., 78A
    - Bestanddeel 2., 78B
  - 1837-1838, 79
  - 1839-1840, 80
  - 1841, 81
- Minuten van brieven, verzonden aan het Pruisische Departement van Buitenlandse Zaken., 1831-1841; 82; 1 pak
- Ingekomen brieven van het Pruisische Departement van Buitenlandse Zaken., 1831-1841; 83-84; 2 pakken
  - 1831-1836, 83
  - 1837-1841, 84
- Ingekomen brieven van en minuten van brieven verzonden aan Nederlandse consuls en particuliere personen., 85-86; 2 pakken
  - 1831-1841, 85
  - 1856-1859, 86
- Ingekomen brieven., 1842-1862; 87-107; 21 pakken
  Deze brieven zijn afkomstig van de Nederlandse en Pruisische Departementen van Buitenlandse Zaken, van Consuls, particulieren, enz.
  - 1842, 87
  - 1843, 88
  - 1844, 89
  - 1845, 90
    - Bestanddeel 1., 90A
    - Bestanddeel 2., 90B
  - 1846, 91
  - 1847, 92
  - 1848, 93
  - 1849, 94
  - 1850, 95
  - 1851, 96
  - 1852, 97
  - 1853, 98
  - 1854, 99
  - 1855, 100
  - 1856, 101
  - 1857, 102
  - 1858, 103
  - 1859, 104
  - 1860, 105
  - 1861, 106
  - 1862, 107
    - Bestanddeel 1., 107A
    - Bestanddeel 2., 107B
- Minuten van uitgaande brieven, 1842-1862; 108-128; 21 pakken
  Deze brieven zijn gericht aan de Nederlandse en
  Pruisische Departementen van Buitenlandse Zaken, aan consuls, particulieren enz.
  - 1842, 108
  - 1843, 109
  - 1844, 110
  - 1845, 111
  - 1846, 112
  - 1847, 113
  - 1848, 114
  - 1849, 115
  - 1850, 116
  - 1851, 117
  - 1852, 118
  - 1853, 119
  - 1854, 120
  - 1855, 121
  - 1856, 122
  - 1857, 123
  - 1858, 124
  - 1859, 125
  - 1860, 126
  - 1861, 127
  - 1862, 128
- Ingekomen en minuten van uitgaande brieven., 1863-1875; 129-158; 32 pakken
  Deze brieven zijn afkomstig van de Nederlandse en Pruisische Departementen van Buitenlandse Zaken, van consuls, particulieren enz.
  - 1863 januari-juni, 129
  - 1863 juli-december, 130
  - 1864 januari-juni, 131
  - 1864 juli-december, 132
  - 1865 januari-juni, 133
  - 1865 juli-december, 134
  - 1866 januari-juni, 135
  - 1866 juli-december, 136
  - 1867 januari-juni, 137
  - 1867 juli-december, 138
    - Bestanddeel 1., 138A
    - Bestanddeel 2., 138B
  - 1868 januari-maart, 139
  - 1868 april-juni, 140
  - 1868 juli-september, 141
  - 1868 oktober-december, 142
  - 1869 januari-maart, 143
  - 1869 april-juni, 144
  - 1869 juli-september, 145
  - 1869 oktober-december, 146
  - 1870 januari-juni, 147
    - Bestanddeel 1., 147A
    - Bestanddeel 2., 147B
  - 1870 juli-december, 148
  - 1871 januari-juni, 149
    - Bestanddeel 1., 149A
    - Bestanddeel 2., 149B
  - 1871 juli-december, 150
  - 1872 januari-juni, 151
  - 1872 juli-december, 152
  - 1873 januari-juni, 153
  - 1873 juli-december, 154
  - 1874 januari-juni, 155
  - 1874 juli-december, 156
  - 1875 januari-juni, 157
  - 1875 juli-december, 158
- Minuut-declaratiën van het gezantschap wegens verschot van allerlei aard, met ingekomen quitantiën., 1842-1862; 159; 1 pak
- Ingekomen en minuten van uitgaande brieven betreffende een reglement voor het onderhoud der grenspalen tussen Nederland en Pruisen., 1850-1852; 160; 1 omslag
- Ingekomen en minuten van uitgaande brieven betreffende het openhouden van de sluis bij Klein-Netterden in strijd met het grenstractaat dd 7 oktober 1816 tussen Nederland en Pruisen., 1854-1867; 161; 1 omslag
- Ingekomen en minuten van uitgaande brieven betreffende de blokkade van Duitse havens door de Deense vloot., 1864; 162; 1 omslag
- Ingekomen en minuten van uitgaande brieven betreffende het sluiten van een tractaat van uitlevering van misdadigers tussen Nederland en Pruisen., 1846-1850; 163; 1 omslag
  Dit tractaat werd 17 november 1850 gesloten.
- Ingekomen en minuten van uitgaande brieven betreffende de kosten van uitlevering uit de Nederlandse koloniën van Pruisische deserteurs., 1860; 164; 1 osmlag
- Ingekomen en minuten van uitgaande brieven betreffende de vervaardiging van valse Nederlandse munt in Pruisen., 1852-1853; 165; 1 omslag
- Ingekomen en minuten van uitgaande brieven betreffende de beteugeling van jachtdelicten, gepleegd op de grenzen van Nederland en Pruisen., 1857-1858; 166; 1 omslag
  De delicten zijn bijna alle in de buurt van Groesbeek gepleegd.
- Ingekomen en minuten van uitgaande brieven betreffende een aanklacht van de Pruisische regering tegen baron de Keverberg de Kessel wegens laster ten nadele van de Pruisische gezant in Nederland., 1857-1858; 167; 1 omslag
- Scheepvaartverdrag tussen Nederland en Pruisen d.d. Gedrukt., 3 juni 1837; 168; 1 stuk
- Handelsverdrag tussen Nederland en de staten van het Duitse Tolverbond. Gedrukt., 21 januari 1839; 169; 1 stuk
- Ingekomen en minuten van uitgaande brieven betreffende onderhandelingen over handel, en scheepvaart tussen Nederland en staten van het Duitse Tolverbond., 1849-1651; 170; 1 omslag
- Ingekomen en minuten van uitgaande brieven betreffende de bouw van vaste bruggen over de Rijn bij Keulen en Mainz., 1851-1858; 171; 1 omslag
- Ingekomen en minuten van uitgaande brieven betreffende de afschaffing van de Rijnvaartrechten., 1854-1863; 172; 1 omslag
- Ingekomen en minuten van uitgaande brieven betreffende de verbetering van het vaarwater van de Rijn bij Lobith., 1859-1865; 173; 1 omslag
- Ingekomen en minuten van uitgaande brieven betreffende de afkoop van de Sondtol., 1857; 174; 1 omslag
- Ingekomen en minuten van uitgaande brieven betreffende de bijdrage van Pruisen in de afkoop van de Schelde tol., 1858-1863; 175; 1 omslag
- Ingekomen en minuten van uitgaande brieven betreffende de scheepvaart op het Eiderkanaal., 1865-1870; 176; 1 omslag
- Ingekomen en minuten van uitgaande brieven betreffende het sluiten van een postovereenkomst tussen Nederland en Pruisen., 1850-1851; 177; 1 omslag
  Bedoeld is de overeenkomst dd 26 januari 1851.
- Ingekomen stukken betreffende het sluiten van een postovereenkomst tussen Nederland en de Noord-Duitse bond., 1868; 178; 1 omslag
- Ingekomen en minuten van uitgaande brieven betreffende een telegraphische verbinding tussen Nederland en Pruisen., 1851-1852; 179; 1 omslag
- Ingekomen en minuten van uitgaande brieven betreffende de aanleg van wegen tussen Nederlandse en Pruisische plaatsen., 1846-1856; 180; 1 pak
- Ingekomen en minuten van uitgaande brieven betreffende spoorwegverbindingen tussen Nederland en Pruisen., 181-183; 3 pakken
  - 1845-1864, 181
  - 1867-1874, 182
  - 1870-1876, 183
- Ingekomen en minuten van uitgaande brieven betreffende de verhouding van Limburg en Luxemburg tot de Duitse Bond., 1848, 1851-1867; 184; 1 pak
- Ingekomen en minuten van uitgaande brieven betreffende de moeilijkheden, gerezen bij de uitvoering van het verdrag van toetreding van Luxemburg tot het Duitse Tolverbond., 1857-1858; 185; 1 omslag
  Bedoeld is het verdrag van 26-31 december 1853.
- Ingekomen en minuten van uitgaande brieven betreffende de onafhankelijkheid van Luxemburg, gewaarborgd bij het tractaat van Londen., 1867; 186; 1 omslag
- Ingekomen en minuten van uitgaande brieven betreffende een herziening van de grondwet van Luxemburg., 1856-1857; 187; 1 omslag
- Ingekomen en minuten van uitgaande brieven betreffende de aanleg van spoorwegen tussen Luxemburg en Pruisen., 1856-1858; 188; 1 omslag
- Ingekomen en minuten van uitgaande brieven betreffende een postconventie gesloten tussen Luxemburg en Pruisen., 1862-1864; 189; 1 omslag
- Ingekomen en minuten van uitgaande brieven betreffende de uitvoering van mijn- en waterwerken op Pruisisch grondgebied ten nadele van de Nederlandse Mijnen te Kerkrade., 1845-1857; 190; 1 omslag
- Ingekomen en minuten van uitgaande brieven betreffende ontbrekende afleveringen van het werk "Wandgemälde aus Herculaneum und Pompeji" door W.Ternite, bestemd voor het Nederlandse Departement van Binnenlandse Zaken., 1849-1854; 191; 1 omslag
- Ingekomen en minuten van uitgaande brieven betreffende de toelating van Nederlandse onderdanen in Pruisen., 1856-1858; 192; 1 omslag
- Ingekomen en minuten van uitgaande brieven betreffende een wetsontwerp op premieleningen ingediend bij de Duitse Rijksdag., 1871; 193; 1 omslag
- Ingekomen Nederlandse wetten, besluiten en circulaires betreffende consulaire zaken. Gedrukte stukken., 1816 tot 1868; 194; 1 omslag
- Artikelen verschenen in Pruisische dagbladen. Gedrukte stukken., 1856-1857; 195; 1 omslag
  De inhoud is van Staatkundigen en Geschiedkundigen aard.
- Verklaring van de Verenigde Staten betreffende een grensgeschil met Engeland krachtens overeenkomst d.d. 29 september 1827 aan de Koning van Nederland ter beslissing voorgelegd. Gedrukt stuk in duplo., 1829; 196; 2 stukken
- Stukken, overgelegd aan de Volksvertegenwoordiging der Verenigde Staten betreffende herziening der invoerrechten op koffie uit Nederland. Gedrukte stukken., 1844-1845; 197; 1 omslag
- Ingekomen en minuten van uitgaande brieven betreffende benoeming en aftreding van Ministers van Buitenlandse Zaken in Nederland en Pruisen., 1868-1876; 198; 1 omslag
- Ingekomen en minuten van uitgaande brieven betreffende circulaires van allerlei aard, meest afkomstig van het Nederlandse Departement van Buitenlandse Zaken., 1874-1886; 199; 1 pak
- Ingekomen en minuten van uitgaande brieven betreffende verzending en ontvangst van brieven en pakketten door het gezantschap., 1876-1885; 200; 1 omslag
- Ingekomen en minuten van uitgaande brieven betreffende benoeming en ontslag van het personeel van het gezantschap., 1876-1882; 201; 1 omslag
- Ingekomen en minuten van uitgaande brieven betreffende de vestiging van een gezantschap van China in Nederland., 1881; 202; 1 omslag
  De Chinese gezant in Berlijn werd met behoud van die betrekking tevens tot gezant in Nederland benoemd.
- Ingekomen en minuten van uitgaande brieven betreffende ceremoniën van hof en diplomatie in Pruisen en Nederland., 1879-1887; 203; 1 pak
- Ingekomen en minuten van uitgaande brieven betreffende de uitbetaling van gagementen en pensioenen aan uitwoners van Pruisen wegens dienst in het Nederlands-Indisch leger., 1845-1894; 204-205; 2 pakken
  - 1845-1868, 204
  - 1873-1894, 205
- Ingekomen en minuten van uitgaande brieven betreffende verlening van onderstandsgelden aan te Grefrath wonende weeskinderen van de Nederlander Martinali., 1882-1891; 206; 1 omslag
- Ingekomen en minuten van uitgaande brieven betreffende onderstand van behoeftige personen., 1870-1897; 207; 1 pak
- Ingekomen en minuten van uitgaande brieven betreffende declaratiën van onkosten, gemaakt door het gezantschap., 1871-1894; 208; 1 pak
- Ingekomen en minuten van uitgaande brieven betreffende het onderhoud van het kustlicht op Borkum en de bebakening van de Eems., 1874-1894; 209; 1 pak
- Ingekomen en minuten van uitgaande brieven betreffende de aanwerving in Pruisen van vrijwilligers voor het Nederlands-Indisch leger., 1854-1890; 210-212; 3 pakken
  - 1854-1879, 210
  - 1880-1883, 211
  - 1884-1890, 212
    - Bestanddeel 1., 212A
    - Bestanddeel 2., 212B
- Ingekomen en minuten van uitgaande brieven betreffende registers van de burgerlijke stand, gehouden door consulaire ambtenaren., 1871-1876; 213; 1 omslag
- Ingekomen en minuten van uitgaande brieven betreffende doorzending van statistieken., 1874-1890; 214; 1 pak
- Ingekomen en minuten van uitgaande brieven betreffende ruiling van allerlei wetenschappelijke periodieken, verslagen en rapporten met de Duitse regering en particuliere instellingen., 1870-1890; 215-216; 2 pakken
  - eerste gedeelte, 215
    - Bestanddeel 1., 215A
    - Bestanddeel 2., 215B
  - tweede gedeelte, 216
- Ingekomen en minuten van uitgaande brieven betreffende de benoeming van Nederlandse consuls in Pruisen., 1857-1878; 217; 1 pak
- Ingekomen en minuten van uitgaande brieven betreffende herziening van consulaire reglementen en van consulaat-rechten., 1871-1878; 218; 1 omslag
- Ingekomen en minuten van uitgaande brieven betreffende consulaire dienststaten., 1877-1879; 219; 1 omslag
- Ingekomen en minuten van uitgaande brieven betreffende consulaire jaarverslagen en verdere consulaire zaken., 220-226; 7 pakken
  - 1876-1883, 220
  - 1884-1887, 221
  - 1887-1889, 222
  - 1890, 223
    - Bestanddeel 1., 223A
    - Bestanddeel 2., 223B
  - 1891, 224
  - 1892-1893, 225
  - 1894-1895, 226
- Ingekomen en minuten van uitgaande brieven betreffende de aankoop van het schip "Johan Theodor" te Brake a/d Weser door de rederij Westermann te Amsterdam., 1878-1879; 227; 1 omslag
- Ingekomen en minuten van uitgaande brieven betreffende de toepassing der voorschriften op de zeebrieven., 1877-1885; 228; 1 omslag
- Ingekomen en minuten van uitgaande brieven betreffende de nalatenschappen van aan boord schippers en schepelingen., 1878-1879; 229; 1 omslag
- Ingekomen en minuten van uitgaande brieven betreffende averijzaken., 1877-1887; 230; 1 pak
- Ingekomen en minuten van uitgaande brieven betreffende decoraties en andere onderscheidingen., 1872-1891; 231-233B; 3 pakken
  - 1872-1878, 231
  - 1879-1883, 232
  - 1883-1891, deel 1, 233A
  - 1883-1891, deel 2, 233B
- Ingekomen en minuten van uitgaande brieven betreffende verlof van personeel van gezantschap, van Nederlandse consuls in Pruisen en van Pruisische Ministers., 234-235; 2 pakken
  - 1874-1878, 234
  - 1876-1890, 235
- Ingekomen en minuten van uitgaande brieven betreffende inlichtingen over Pruisische vrijwilligers bij het Nederlands-Indisch leger., 1876-1878; 236; 1 pak
  De meeste inlichtingen, gevraagd met het oog op bevordering in de dienst, betreffen het gedrag dier vrijwilligers vóór hun in diensttreding.
- Ingekomen en minuten van uitgaande brieven betreffende rogatoire commissiën, uitleveringen en andere zaken van Justitie., 1876-1899; 237-241; 5 pakken
  - 1876-1877, 237
  - 1878-1883, 238
  - 1884-1889, 239
    - Bestanddeel 1., 239A
    - Bestanddeel 2., 239B
  - 1890-1894, 240
  - 1895-1899, 241
- Ingekomen en minuten van uitgaande brieven betreffende betekening van gerechtelijke akten., 1876-1879; 242; 1 pak
- Ingekomen en minuten van uitgaande brieven betreffende legalisatie van akten van de burgerlijke stand op aanvrage van het Duitse Departement van Buitenlandse Zaken., 1876-1879; 243; 1 pak
- Ingekomen en minuten van uitgaande brieven betreffende legalisatie van akten van de burgerlijke stand op aanvrage van het Nederlandse Departement van Buitenlandse Zaken., 1879-1880; 244; 1 pak
- Ingekomen en minuten van uitgaande brieven betreffende legalisatie van akten van de burgerlijke stand en betekening van gerechtelijke akten., 1893-1899; 245-257; 13 pakken
  Deze brieven, hoewel niet gemerkt met de letter A doch met het woord "doos" zijn hier geplaatst, daar zij een vervolg zijn van A 16.
  - 1893 januari-mei, 245
  - 1893 juni-december, 246
  - 1894 januari-mei, 247
  - 1894 juni-december, 248
  - 1895, 249
    - Bestanddeel 1., 249A
    - Bestanddeel 2., 249B
  - 1896 januari-juni, 250
  - 1896 juli-december, 251
  - 1897 januari-juni, 252
  - 1897 juli-december, 253
  - 1898 januari-juni, 254
  - 1898 juli-december, 255
  - 1899 januari-juni, 256
  - 1899 juli-december, 257
- Ingekomen en minuten van uitgaande brieven betreffende inlichtingen van allerlei aard ten behoeve van particuliere personen., 1874-1900; 258-270; 13 pakken
  - 1874-1877, 258
  - 1878-1879, 259
  - 1880, 260
  - 1881-1882, 261
  - 1883-1884, 262
  - 1885-1886, 263
  - 1887-1888, 264
  - 1889-1890, 265
  - 1890-1891, 266
  - 1892-1893, 267
  - 1894-1895, 268
  - 1896-1898, 269
  - 1899-1900, 270
- Ingekomen en minuten van uitgaande brieven betreffende de naturalisatie van Nederlanders in Pruisen en van Pruisen in Nederland., 1876-1899; 271-273; 3 pakken
  - 1876-1893, 271
  - 1894-1896, 272
  - 1897-1899, 273
- Ingekomen en minuten van uitgaande brieven betreffende geboorte, huwelijk en overlijden van vorstelijke personen., 1871-1895; 274-275; 2 pakken
  - 1871-1879, 274
  - 1882 en 1890-1895., 275
- Ingekomen en minuten van uitgaande brieven betreffende reizen van vorstelijke personen naar Nederland en Duitsland., 1871-1899; 276-276; 2 pakken
  - 1871-1894, 276
  - 1898-1899, 277
- Minuten van politieke depêches verzonden aan het Nederlandse Departement van Buitenlandse Zaken., 1881-1890; 278; 1 pak
- Ingekomen en minuten van uitgaande brieven betreffende de internationale arbeidsconferentie in Berlijn. Met gedrukte bijlagen., 1890-1891; 279; 1 pak
  De gezant was een der afgevaardigen van Nederland bij deze conferentie.
- Ingekomen brieven en minuut van een uitgaande brief betreffende internationale wisseling van bescheiden over bescherming van de arbeider., 1897; 280; 3 stukken in 1 omslag